【裁判字號】    98,上易,2336
【裁判日期】    980924
【裁判案由】    竊盜
【裁判全文】
臺灣高等法院刑事判決                98年度上易字第2336號
上  訴  人
即  被  告    甲○○
上列上訴人因竊盜案件，不服臺灣板橋地方法院98年度易緝字第
142號，中華民國98年8月28日第一審判決（起訴案號：臺灣板橋
地方法院檢察署97年度偵字第30023號），提起上訴，本院判決
如下：
    主  文
上訴駁回。
    理  由
一、按依刑事訴訟法第350條、第361條、第362條、第367條規定
    ，不服地方法院之第一審判決而上訴者，須提出上訴書狀，
    並應敘明具體理由，為上訴必備之程式；其所提出之書狀未
    敘述上訴理由，或僅曾以言詞陳述上訴理由者，均應於上述
    期間屆滿後20日內補提理由書於第一審法院。第一審法院經
    形式審查，認逾期未補提上訴理由者，應定期間先命補正；
    逾期未補正者，為上訴不合法律上之程式，應以裁定駁回。
    倘已提出上訴理由，但所提非屬具體理由者，則由第二審法
    院以上訴不合法律上之程式，判決駁回。而所謂具體理由，
    必係依據卷內既有訴訟資料或提出新事證，指摘或表明第一
    審判決有何採證認事、用法或量刑等足以影響判決本旨之不
    當或違法，而構成應予撤銷之具體事由，始克當之（例如：
    依憑證據法則具體指出所採證據何以不具證據能力，或依憑
    卷證資料，明確指出所為證據證明力之判斷如何違背經驗、
    論理法則）；倘僅泛言原判決認定事實錯誤、違背法令、量
    刑失之過重或過輕，而未依上揭意旨指出具體事由，或形式
    上雖已指出具體事由，然該事由縱使屬實，亦不足以認為原
    判決有何不當或違法者（例如：對不具有調查必要性之證據
    ，法院未依聲請調查亦未說明理由，或援用證據不當，但除
    去該證據仍應為同一事實之認定），皆難謂係具體理由，俾
    與第二審上訴制度旨在請求第二審法院撤銷、變更第一審不
    當或違法之判決，以實現個案救濟之立法目的相契合，並節
    制濫行上訴（最高法院97年度台上字第892號判決參照）。
    又第二審法院認為上訴書狀未敘述理由，依刑事訴訟法第36
    7條但書規定，始應定期間命其補正。如認上訴書狀已敘述
    理由，但其理由非屬具體，其所為上訴，即不符上訴之法定
    要件，自得逕行判決駁回，無定期命補正問題（最高法院97
    年度台上字第3599號判決參照）。
二、本件原審判決略以：上訴人即被告甲○○曾因違反槍砲彈藥
    刀械管制條例案件，經本院於民國（下同）96年4月11日以
    96年度上訴字第639號判處有期徒刑2年8月，併科罰金5萬元
    確定，嗣經本院以96年度聲減字第2451號裁定減為有期徒刑
    1年4月，併科罰金新臺幣 (下同)2 萬5千元確定，於96年11
    月24日縮刑期滿執行完畢。詎仍不知悔改，竟意圖為自己不
    法所有，於97年10月3日下午某時許，搭乘謝明志（業經原
    審以97年度易字第3815判決另案審結）之不知情女友蔡侃亨
    （另經臺灣板橋地方法院檢察署檢察官以97年度偵字第
    30023號為不起訴之處分）所駕駛車號6686－ＥＢ號自用小
    客車，前往臺北縣板橋市○○路○段188巷11弄附近欲尋找友
    人，其等下車後，於同日15時14分許，行經乙○○位於臺北
    縣板橋市○○路○段188巷11弄66號2樓之住處外，見該址鐵
    門上插有鑰匙1串（3支），2人竟基於意圖為自己不法之所
    有之犯意聯絡，以該鑰匙打開該址鐵門，侵入乙○○之住處
    後（侵入住宅部分未據告訴），再竊取乙○○所有之黑色側
    背包1個、黑色購物袋1個、現金1千元、黃金戒指、黃金項
    鍊6條、信用卡1張、新臺幣精鑄版1套，得手後即據為己有
    ，並旋即於同日15時25分許，搭乘蔡侃亨所駕駛之上開自用
    小客車離去。並以上開犯罪事實，業據被告甲○○於原審審
    理時坦承不諱（見原審98年8月14日審判筆錄第2頁），核與
    證人即被害人乙○○、證人周琨琅於警詢時之證述、證人蔡
    侃亨於警詢及偵查中證述情節相符，復有臺北縣政府警察局
    海山分局搜索、扣押筆錄、海山派出所贓物認領收據、御晶
    金飾店之金飾買入登記簿影本各1紙及扣案物暨監視錄影畫
    面翻拍照片共14幀在卷可資佐證。從而認被告甲○○所為，
    係犯刑法第320條第1項之普通竊盜罪。被告與謝明志就前開
    犯行有犯意聯絡及行為分擔，為共同正犯。又被告有前述刑
    之執行紀錄，其於有期徒刑執行完畢後，5年以內故意再犯
    本件有期徒刑以上之罪，為累犯，依刑法第47條第1項規定
    ，加重其刑。爰審酌被告素行非佳，竟不知悔改，循正途賺
    取所需，其犯罪之動機、目的，所竊取財物之價值，及其犯
    後坦承犯行之態度等一切情狀，判處有期徒刑3月，如易科
    罰金，以1千元折算1日。
三、本件上訴人即被告甲○○不服原審判決，提起上訴，理由略
    稱：被告有悔過之心，要重新做人，然而其妻離家出走2年
    餘，且被告尚有3名小孩（三胞胎）需其照護，懇請法官能
    對被告從輕量刑云云。然查，被告有上揭前科紀錄，其於有
    期徒刑執行完畢後，5年以內故意再犯本件有期徒刑以上之
    罪，為累犯，依法即須加重其刑，且原審亦已審酌被告素行
    非佳，及其犯罪之動機、目的，所竊取財物之價值，及犯後
    坦承犯行之態度等一切情狀而為量刑，並諭知易科罰金之折
    算標準，被告或僅以空言指稱其已知所悔悟，或以其家庭因
    素而請求輕判，然對於原審判決究有何具體事由，致判決不
    當或違法，無一語涉及，即顯未依據卷內既有訴訟資料或提
    出新事證，指摘或表明原審判決有何採證認事、用法或量刑
    等足以影響判決本旨之不當或違法，或足以影響原判決，構
    成應撤銷之具體事由（參照最高法院97年度台上字第3267號
    、第3992號、第4252號判決要旨）。依上開判決意旨，本件
    上訴不合上訴之法定要件，應予駁回，並不經言詞辯論為之
    。
據上論斷，依刑事訴訟法第367條前段、第372條，判決如主文。
中    華    民    國    98    年    9    月    24    日
                  刑事第五庭    審判長法  官    高明哲
                                      法  官    林洲富
                                      法  官    高玉舜
以上正本證明與原本無異。
不得上訴。
                                      書記官    許雅淩
中    華    民    國    98    年    9     月    24    日


司法院資訊處製作；財團法人民間司法改革基金會備份。
